臺灣宜蘭地方法院民事裁定               100年度監字第73號
聲  請  人  谷貴南
上列聲請人聲請許可監護人行為事件，本院裁定如下：
    主  文
准聲請人谷貴南變賣受監護宣告之人谷蔡春嬌所有如附表所示之
不動產。
聲請程序費用新臺幣壹仟元由聲請人負擔。
    理  由
一、聲請意旨略以：本院前以九十三年度禁字第十六號裁定宣告
    谷蔡春嬌為禁治產人確定。今聲請人谷貴南為受監護宣告之
    人谷蔡春嬌之法定監護人，為支應受監護宣告之人之生活照
    顧等一切開銷而有變賣受監護宣告之人所有如附表所示不動
    產之必要，爰依法聲請准予變賣受監護宣告之人所有如附表
    所示不動產等語。
二、按民法總則中華民國九十七年五月二日修正之條文施行前，
    已為禁治產宣告者，視為已為監護宣告；繫屬於法院之禁治
    產事件，其聲請禁治產宣告者，視為聲請監護宣告；聲請撤
    銷禁治產宣告者，視為聲請撤銷監護宣告；並均於修正施行
    後，適用修正後之規定，民法總則施行法第四條定有明文。
    查谷蔡春嬌前經法院裁定宣告禁治產在案，有戶籍謄本在卷
    可佐。上開民法總則中華民國九十七年五月二日修正之條文
    ，業於九十八年十一月二十三日施行，則谷蔡春嬌既經為禁
    治產宣告者，應視為已受監護宣告。次按，監護人對於受監
    護人之財產，非為受監護人之利益，不得使用、代為或同意
    處分。監護人為下列行為，非經法院許可，不生效力：(一)代
    理受監護人購置或處分不動產。(二)代理受監護人，就供其居
    住之建築物或其基地出租、供他人使用或終止租賃。監護人
    不得以受監護人之財產為投資。但購買公債、國庫券、中央
    銀行儲蓄券、金融債券、可轉讓定期存單、金融機構承兌匯
    票或保證商業本票，不在此限。民法第一千一百零一條定有
    明文。且前揭法條規定，依民法第一千一百十三條規定，乃
    準用於成年人之監護。
三、聲請人谷貴南所為主張，業據提出戶籍謄本、土地登記謄本
    及買賣契約書等件在卷為證，並經本院依職權調閱九十三年
    度禁字第十六號民事卷宗核閱無誤。又聲請人聲請變賣附表
    所示不動產，乃為支應受監護宣告之人谷蔡春嬌之生活照護
    費用，亦經證人即受監護宣告之人之妹陳蔡春梅到庭結證屬
    實，堪認聲請人主張情節為真。茲審酌聲請人谷貴南為受監
    護宣告之人谷蔡春嬌之夫及實際生活照顧者，受監護宣告之
    人各項生活、醫療、照顧等事務，皆由聲請人支應處理，是
    聲請人聲請准許變賣受監護宣告之人所有如附表所示之不動
    產，俾用於支付受監護宣告之人谷蔡春嬌之日常照護開銷，
    當認符合受監護宣告之人谷蔡春嬌之利益。本件聲請於法核
    無不合，為有理由，應予准許。
五、依非訟事件法第二十一條第一項前段，裁定如主文。
中    華    民    國   100    年    9     月    21    日
                  臺灣宜蘭地方法院家事法庭
                      法  官  陳嘉年
以上正本與原本無異。
如不服本裁定，應於裁定送達後10日內向本院提出抗告狀（應附
繕本）。
中    華    民    國   100    年    9     月    21    日
                      書記官  吳慧芳
附表
┌─┬──────────┬─────┬───────┐
│編│地號、建號、門牌號碼│權利範圍及│面          積│
│號│及其他              │持分比例  │              │
├─┼──────────┼─────┼───────┤
│一│宜蘭縣大同鄉○○段一│三分之一  │六千三百一十平│
│  │０五四地號          │          │方公尺        │
└─┴──────────┴─────┴───────┘